---
title: "Kuis_DS_IF-F"
author: "123200106_Al Jauzi A_Kuis"
output:
  pdf_document: default
  html_document: default
  word_document: default
---

```{r setup, include=FALSE}
knitr::opts_chunk$set(echo = TRUE)
```

##Intro
##Baca Petunjuk Terlebih Dahulu!

1. Kerjakan soal-soal yang ada! Jangan lupa tulis NAMA dan NIM pada author dan rename file RMarkdown ini!
2. Jawablah dengan mengisi chunk dibawah soal!
3. Durasi pengerjaan selama 2 jam + 5 menit submit.
4. Tidak ada toleransi telat submit.
5. Export hasil pekerjaan dalam format PDF/Word & format pengumpulan NIM_NAMA_KUIS.pdf 

1. Load library apa saja yang diperlukan! Lalu gunakan data bernama 'movielens'! **point 2**
```{r}
  library(dslabs)
  library(tidyverse)
  data(movielens)
```

2. Buatlah objek baru dengan nama bebas (mis. 'movie_new') untuk menyimpan data film diatas tahun 2000 dan gunakan hanya variabel/kolom 'movieId', 'title', 'year', 'genres', dan 'rating'. Objek yang sudah dibuat akan dipakai untuk soal - soal selanjutnya. Tampilkan 10 data teratasnya! **point 13**
```{r}
movie_new = movielens %>%
  select(movieId, title, year, genres, rating) %>%
  filter(year >= 2000)
head(movie_new, 10)
```

3. Tampilkan data dengan movieid '85367'.**point 7**
```{r}
movie_new %>% filter(movieId == "85367")
```

4. Tampilkan semua nama kolom/variabel pada data frame yang sudah kalian buat tersebut! Tampilkan juga panjang dari vektor variabel/kolom 'title'. **point 7**
```{r}
names(movie_new)
length(movie_new$title)
```

5. Lakukan visualisasi data dengan plot histogram berdasarkan variabel rating! **point 6**
```{r}
rating = movie_new$rating
hist(rating)
```

6. Tampilkan 10 data film dengan genre Thriller teratas diurutkan berdasarkan jumlah rating terbesar ke terkecil yang rilis antara tahun 2010 dan 2015! **point 15**
```{r}
movie_new %>%
  filter (genres == "Thriller" & year >= 2010 & year <= 2015) %>%
  arrange(desc(rating)) %>%
  head(10)
```

7. Klasifikasikan data tersebut berdasarkan ratingnya dengan kondisi:
- Rating kurang dari samadengan 2.5 dikategorikan sebagai "Buruk"
- Rating samadengan 5.0 dikategorikan sebagai "Sempurna"
- Rating antara kedua kondisi diatas dikategorikan sebagai "Biasa"

Masukkan ke suatu objek baru bernama 'category', lalu tampilkan 6 data teratas dari objek 'category'. **point 15**.

```{r}
category = ifelse (movie_new$rating <= 2.5, "Buruk",
            ifelse (movie_new$rating == 5.0, "Sempurna",
              ifelse (movie_new$rating > 2.5 & movie_new$rating < 5.0, "Biasa", NA)
              )
            )

head(category)
```

8. Tambahkan variabel baru pada data frame yang kalian buat di soal nomor 2 dengan tambahan kolom baru "category" yang isinya merupakan data dari objek yang dibuat pada soal nomor 7. Tampilkan 5 data teratas berdasarkan genre "Comedy" dan kategori "Sempurna" lalu urutkan dari film terbaru ke terlama! **point 13**
```{r}
movie_new = mutate(movie_new, category)
movie_new %>%
  filter (genres == "Comedy" & category == "Sempurna") %>%
  arrange(desc(year)) %>%
head(5)
```

9.  Ambil data pada dataframe yang kalian buat berdasarkan genres: Action, Drama, Thriller, Comedy, & Animation, kelompokkan berdasarkan genres, lalu tampilkan kesimpulan data berupa rata-rata dan standar deviasi-nya. **point 15**
```{r}
data_no9 =
movie_new %>%
group_by(genres) %>%
  filter(genres=="Action" | genres=="Drama" | genres=="Thriller" | genres=="Comedy" | genres=="Animation") %>%
  summarise(rata_rata=mean(rating), standar_deviasi=sd(rating))

data_no9
```

10. Lakukan visualisasi dengan plot antara standar deviasi dan nilai rata-ratanya dari hasil nomor 9! **point 7**
```{r}
x <- data_no9$rata_rata
y <- data_no9$standar_deviasi
plot(x, y)
```
