---
title: "RESPONSI_DS-(F)"
author: "Al Jauzi Abdurrohman_123200106"
output:
  pdf_document: default
  html_document: default
  word_document: default
---

```{r setup, include=FALSE}
knitr::opts_chunk$set(echo = TRUE)
```

## Intro

1. Kerjakan soal-soal yang ada! Jangan lupa AUTHOR diberi NAMA dan NIM (pada bagian atas soal ini)
2. Perhatikan instruksi soal dan jawab dengan mengisi chunk dibawah soal!
3. Waktu pengerjaan mulai pukul 09.30 hingga 11.30 dan batas submit di Spada sampai 11.35 (2 Jam + 5 menit)
4. Tidak ada toleransi kerja sama saat responsi. 
5. Telat pengumpulan tiap 3 menit akan ada pengurangan nilai 10 point dengan maksimal pengurangan 50 point. Telat lebih dari 15 menit atau melebihi pukul 11.50 dianggap **GUGUR**.
6. Soal yang rancu bisa ditanyakan ke asisten. 
7. Pengumpulan hanya dalam bentuk **WORD Document atau PDF**. Jika pengumpulan dalam bentuk **Rmd** akan dianggap tidak mengumpulkan jawaban.
8. Pastikan jawaban dapat dijalankan dengan baik sebelum submit. Jika masih ada error, cukup dicomment codenya tanpa perlu dijalankan/RUN/keluar outputnya.
9. Jawaban dikumpulkan dengan format file NIM_Nama_Responsi dalam bentuk PDF atau WORD Document. 

##Soal

1. Load library apa saja yang kira-kira digunakan! Lalu load dataset 'googleplay.csv' dan 'googleplay_user_review.csv'!
```{r }
library(tidyverse)
library(ggplot2)
library(vroom)

googleplay = vroom("D:/UPNVY/SEMESTER 5/5.2 Praktikum Data Science (F)/Responsi/googleplaystore.csv")
googleplay_user_review = vroom("D:/UPNVY/SEMESTER 5/5.2 Praktikum Data Science (F)/Responsi/googleplaystore_user_reviews.csv")
```

**Pada soal nomor 2 s/d 7 hanya menggunakan dataset 'googleplay.csv'**

2. Tampilkan 10 Aplikasi teratas berdasarkan kategori 'DATING' dan banyaknya RATING dari yang terkecil! 
```{r }
googleplay %>% filter(Category == "DATING") %>% arrange(Rating) %>% slice(1:10)
```

3. Tampilkan rata-rata dan standar deviasi dari RATING aplikasi dengan kategori "DATING"!
```{r}
googleplay %>% filter(Category == "DATING") %>% summarise(rata_rata = mean(Rating),
                                                          standar_deviasi = sd(Rating))
```

4. Tambahkan variabel baru "rate" yang isinya merupakan hasil bagi RATING dengan REVIEWS! Kelompokkan berdasarkan KATEGORI, lalu tampilkan kesimpulan data berupa rata-rata dan standar deviasi-nya!
```{r}
# PENAMBAHAN KOLOM BARU
rate = googleplay$Rating/googleplay$Reviews
googleplay = mutate(googleplay, rate)

# TAMPILKAN RATA-RATA DAN STANDAR DEVIASI
googleplay %>% group_by(Category) %>% summarise(rata_rata = mean(rate), standar_deviasi = sd(rate))
```

5. Tampilkan 10 data teratas berdasarkan banyaknya unduhan, dan rating dari yang terbesar ke terkecil! (Data preprocessing)
Clue : Kolom (Variabel) banyaknya unduhan memiliki tipe data yang tidak sesuai
```{r }
# DATA PREPROCESSING
clean1 = gsub( "\\+", "", googleplay$Installs)
clean2 = gsub( ",", "", clean1)
googleplay = mutate(googleplay, Installs = clean2)
googleplay$Installs = as.numeric(googleplay$Installs)

# TAMPILKAN DATA
googleplay %>% arrange(desc(Installs), desc(Rating)) %>% slice(1:10)
```

6. Tampilkan rata-rata Installs untuk setiap kategori aplikasi!
```{r }
rerata_installs = googleplay %>% group_by(Category) %>% summarise(rata_rata_installs = mean(Installs))

# TAMPILKAN DATA
rerata_installs
```

7. Berdasarkan soal nomor 6, buat plot untuk memvisualisasikan hasilnya! (Bentuk plot bebas)
```{r }
ggplot(rerata_installs, aes(x = Category, y = rata_rata_installs)) + geom_point() + labs(
  x = "Kategori",
  y = "Rata-rata Installs",
  title = "Jumlah Rata-Rata Install Aplikasi per Kategori"
)
```

Untuk nomor 8-10 gunakan library 'textdata' dan 'tidytext'. Jika eror pastikan kedua library tersebut sudah terinstall.
```{r}
library(textdata)
library(tidytext)
```

8. Gabungkan data googleplaystore.csv dan googleplaystore_user_reviews.csv menggunakan inner join. Tampilkan 6 data teratas!
```{r}
data_gabungan = inner_join(googleplay, googleplay_user_review, by = "App")
head(data_gabungan)
```

9. Dari data pada nomor 8, tampilkan nama aplikasi, translated_review, sentiment, dan reviews berdasarkan sentiment positif dan sentiment polarity terbesar ke terkecil! Tampilkan 10 data teratasnya!
```{r}
data_gabungan %>% filter(Sentiment == "Positive") %>%
  arrange(desc(Sentiment_Polarity)) %>%
  select(App, Translated_Review, Sentiment, Reviews) %>%
  slice(1:10)
```

10. Dalam tahap pre-processing data, ketika ingin melakukan analisis sentimen beberapa hal harus dilakukan sebelum data dapat digunakan. Bersihkan dan rapikan data dengan membuang data yang "nan" di bagian Translated_Review. Setelah itu, data juga harus dibersihkan dari kata-kata yang mengandung stop_words. Tampilkan 6 data teratas dari data yang memiliki sentiment 'Positive' dengan rating kurang dari samadengan 4.5
```{r}
tidy_user_reviews <- data_gabungan %>%
  filter(Translated_Review != "nan") %>%
  unnest_tokens(word, Translated_Review) # %>%
  # anti_join(googleplay, googleplay_user_reviews, by = "App")

tidy_user_reviews %>% filter(Sentiment == "Positive" & Rating <= 4.5) %>% head()
```

*=== Selamat Mengerjakan ===*